臺灣臺南地方法院臺南簡易庭民事判決
110年度南小字第1174號
原      告  鍾安泰
被      告  郭英豪
                    （現於法務部○○○○○○○○○○○                      執行中）

上列當事人間因公共危險案件，原告提起刑事附帶民事訴訟（11
0年度交附民字第47號），請求侵權行為損害賠償事件，經刑事
庭移送前來，本院於民國110年9月30日言詞辯論終結，判決如下
：
    主      文
被告應給付原告新臺幣貳仟貳佰零參元，及自民國一一０年四月
七日起至清償日止，按週年利率百分之五計算之利息。
原告其餘之訴駁回。
訴訟費用新臺幣壹仟元由被告負擔千分之二十四，餘由原告負擔
。
本判決原告勝訴部分得假執行。
原告其餘假執行之聲請駁回。　　　　
    事實及理由
一、原告起訴主張：被告明知飲酒過量無法安全駕駛動力交通工
    具及酒後駕車具有高度肇事危險性，於民國109年12月11日2
    1時許，在臺南市○○區○○○路00號居所，與同事一起喝了1瓶
    半之高梁酒後，飲畢後身體所含酒精濃度已達不能安全駕駛
    動力交通工具之程度，至12月12日0時結束飲酒。於12月12
    日16時30分許，駕駛車牌號碼00-0000號自用小客車出門，
    於17時08分行經臺南市○區○○○路000號前，不慎擦撞原告所
    停放於路邊之車牌號碼000-0000號自用小客車（下稱系爭車
    輛），致系爭車輛受有損害，需重新鍍膜，費用為新臺幣（
    下同）5,800元，並致使原告109年12月12日需搭乘計程車返
    家，支出車資270元。系爭車輛雖登記為原告配偶所有，但
    實際上係由原告占有使用。另被告應賠償原告為處理本件事
    故之相關求償事宜（例如跑法院調解）所花費時間之損失24
    ,000元及精神上損害60,000元，爰依侵權行為損害賠償之法
    律關係提起本訴。並聲明：１、被告應賠償原告90,070元，
    及自起訴狀繕本送達翌日起至清償日止，按週年利率百分之
    5計算之利息。２、請准供擔保宣告假執行。
二、被告則以：伊確有於109年12月12日酒駕撞到系爭車輛，之
    前曾有協議過，但並未賠償，對於原告提出之單據沒有意見
    ，請本院依法判決等語，資為抗辯。並聲明：原告之訴駁回
    。
三、本院得心證之理由：
（一）按因故意或過失，不法侵害他人之權利者，負損害賠償責
      任；汽車、機車或其他非依軌道行駛之動力車輛，在使用
      中加損害於他人者，駕駛人應賠償因此所生之損害，民法
      第184條第1項前段、第191條之2前段分別定有明文。再按
      不法毀損他人之物者，被害人得請求賠償其物因毀損所減
      少之價額；負損害賠償責任者，除法律另有規定或契約另
      有訂定外，應回復他方損害發生前之原狀；該項情形，債
      權人得請求支付回復原狀所必要之費用，以代回復原狀，
      民法第196條、第213條第1項及第3項亦分別有明文規定。
（二）原告主張：被告明知飲酒過量無法安全駕駛動力交通工具
      及酒後駕車具有高度肇事危險性，於109年12月11日21時
      許，在臺南市○○區○○○路00號居所，與同事一起喝了1瓶半
      之高梁酒後，飲畢後身體所含酒精濃度已達不能安全駕駛
      動力交通工具之程度，至12月12日0時結束飲酒。於12月1
      2日16時30分許，駕駛車牌號碼00-0000號自用小客車出門
      ，於17時08分行經臺南市○區○○○路000號前，不慎擦撞原
      告所停放於路邊之系爭車輛，致系爭車輛受有損害，需重
      新鍍膜，費用為5,800元，並致使原告109年12月12日需搭
      乘計程車返家，支出車資270元，系爭車輛雖登記為原告
      配偶所有，但實際上係由原告占有使用乙情，業據其提出
      計程車乘車證明、星城車體鍍膜估價單、切結書各1份為
      證（見本院卷第25、26、32頁），並有本院110年度交易
      字第70號刑事判決、臺灣臺南地方檢察署檢察官110年度
      偵字第81號起訴書各1份附卷可參（見本院卷第10至12頁
      ），且為被告所不爭執，堪信原告上開主張係為真實。從
      而，原告依據侵權行為之法律關係請求被告賠償，於法有
      據。茲就原告2人上揭請求賠償是否准許，分述如下：
  １、鍍膜費用部分：
　　  原告主張：系爭車輛前於108年8月9日鍍膜，保固期限為2
      年，因本件事故而受損，需重新鍍膜，本次鍍膜費用為5,
      800元乙節，業據其提出星城車體鍍膜估價單、施工保證
      書各1份為憑（見本院卷第26、33頁），且為被告所不爭
      執，本院審酌汽車鍍膜乃汽車美容項目，具有時效性，而
      屬消耗性支出，系爭車輛於本件事故發生前之108年8月9
      日已有鍍膜，至109年12月12日本件事故發生止已使用1年
      4個月，雖無5,800元之價值，惟於其使用效期內應仍有其
      使用效益之殘值，則依原告主張鍍膜1次保固期2年為使用
      期限，至本件事故發生止，已使用1年4個月，依比例計算
      其殘餘價值為1,933元（計算式：5,800×8/24＝1,933元；
      元以下4捨5入），是原告請求被告賠償鍍膜費用1,933元
      ，為有理由，逾此範圍之請求，則無理由。
  ２、交通費用部分：
　　  原告主張：因系爭車輛受損，致其於109年12月12日需搭
      乘計程車返家，支出車資270元乙節，業據其提出計程車
      乘車證明1份為證（見本院卷第25頁），且為被告所不爭
      執，堪認原告此部分請求係屬有據。
  ３、處理本件事故之相關求償事宜所花費時間之損失部分：
　　　原告雖主張：其因本件事故而處理求償事宜，花費其很多
      時間，如往返法院之時間，致其受有損害24,000元云云，
      惟查，原告上揭所陳為處理本件求償之行為，係原告行使
      權利之行為，其所花費之時間係其為使求償順利而自行選
      擇之結果，非被告侵權行為所導致之直接損害，兩者間更
      無相當因果關係可言，是原告請求被告賠償其花費時間之
      損失24,000元，係屬無據，不應准許。
　４、精神上損害部分：
　　　原告固主張其因本件事故受有精神上損害60,000元云云，
      然按侵權行為損害賠償，得請求非財產上之損害者，以「
      不法侵害他人之身體、健康、名譽、自由、信用、隱私、
      貞操，或不法侵害其他人格法益而情節重大者」為限（民
      法第195條第1項前段規定參照）；本件被告之酒駕行為造
      成原告所有之系爭車輛受有損害，係屬侵害原告之財產權
      ，不符上揭得請求非財產上損害之要件，是原告請求精神
      上損害賠償部分，與法自屬不合。
（三）復按給付無確定期限者，債務人於債權人得請求給付時，
      經其催告而未為給付，自受催告時起，負遲延責任。其經
      債權人起訴而送達訴狀，或依督促程序送達支付命令，或
      為其他相類之行為者，與催告有同一之效力；遲延之債務
      ，以支付金錢為標的者，債權人得請求依法定利率計算之
      遲延利息。但約定利率較高者，仍從其約定利率；應付利
      息之債務，其利率未經約定，亦無法律可據者，週年利率
      為百分之5，民法第229條第2項、第233條第1項及第203條
      分別定有明文。從而，原告依據侵權行為之法律關係，請
      求被告給付2,203元（計算式：1,933＋270＝2,203），及自
      起訴狀繕本送達翌日即110年4月7日起至清償日止，按週
      年利率百分之5計算之利息，為有理由，應予准許，逾此
      範圍之請求，則無理由。
四、末按各當事人一部勝訴、一部敗訴者，其訴訟費用，由法院
    酌量情形，命兩造以比例分擔或命一造負擔，或命兩造各自
    負擔其支出之訴訟費用；小額訴訟，法院為訴訟費用之裁判
    時，應確定其費用額，民事訴訟法第79條、第436條之19第1
    項分別定有明文。查本件之訴訟費用額為1,000元，爰斟酌
    兩造勝敗之情形，確定訴訟費用之負擔如主文第3項所示。
五、本判決第1項乃依小額訴訟程序所為被告敗訴之判決，依民
    事訴訟法第436條之20之規定，自應依職權宣告假執行；原
    告聲請願供擔保宣告假執行，即無必要。至原告敗訴部分，
    其假執行之聲請已失所附麗，應予駁回。
據上論結，本件原告之訴為一部有理由，一部無理由，依民事訴
訟法第436條之23、第436條第2項、第79條、第436條之19第1項
、第436條之20，判決如主文。
中　　華　　民　　國   110    年    10    月    14    日
                  臺灣臺南地方法院臺南簡易庭
                                  法  官  王參和
以上正本係照原本作成。
如不服本判決，應於送達後20日內，向本院提出上訴狀並表明上
訴理由，如於本判決宣示後送達前提起上訴者，應於判決送達後
20日內補提上訴理由書（須附繕本）。
如委任律師提起上訴者，應一併繳納上訴審裁判費。
對於小額程序之第一審判決之上訴，非以其違背法令之理由，不
得為之。且上訴狀內應記載表明（一）原判決所違背之法令及其
具體內容。（二）依訴訟資料可認為原判決有違背法令之具體事
實。
中　　華　　民　　國　　110 　年　　10　　月　　15　　日
                                  書記官  程伊妝